臺灣彰化地方法院刑事判決　　　　　　　　　　　　九十三年度易字第一二五四號
　　公　訴　人　臺灣彰化地方法院檢察署檢察官
　　被　　　告　己○○
右列被告因竊盜等案件，經檢察官提起公訴（九十三年度偵字第七八六三號），於本
院準備程序中，被告就被訴事實為有罪之陳述，經裁定改依簡式審判程序審理，本院
判決如左：
    主  文
己○○連續故買贓物，累犯，處有期徒刑壹年；又共同竊盜，累犯，處有期徒刑陸月
；應執行有期徒刑壹年肆月。
    事  實
一、己○○前於民國九十年十二月二十二日，因竊盜案件，經臺灣雲林地方法院判處
    有期徒刑五月確定，甫於九十一年二月二十二日易科罰金執行完畢。仍不知悔改
    ，明知車牌號碼ＴＫ三－二０七號（車主陳淑禎，引擎號碼五ＦＰ－四二二四三
    ０號，價值約新台幣【下同】三萬八千五百元，於九十三年七月三十日十八時許
    ，在台南市○區○○路二八０號前失竊）、ＺＤＮ－八八九號（車主陳秋鳳，引
    擎號碼四ＸＡ－三四一五九九號，價值約三萬五千元，於九十三年九月十六日二
    十一時許，在高雄市○○區○○里○○街二四九號前失竊），ＴＪ八－一五三號
    （車主陳政雄，引擎號碼五ＦＨ－七二八五八二號，價值約三萬八千五百元，於
    九十三年九月十八日凌晨一時許，在台南市○區○○路一段一一一號失竊），Ｓ
    Ｘ二－０八五號（車主戊○○，引擎號碼五ＦＨ－七一六八九八號，價值約三萬
    七千元，於九十三年十月十一日十九時許，在台南市○區○○路與武聖路口前失
    竊）等輕型機車，及車牌號碼ＢＹ七－三二六號（車主陳淑君，引擎號碼ＳＡ二
    ０ＥＡ－五０七二八六號，價值約四萬五千元，於九十三年九月二日十五時許，
    在台南市○區○○路二段一七一號前失竊）重型機車，均係他人所失竊之車輛，
    為屬來源不明之贓物，竟仍基於故買贓物之概括犯意，自九十三年七月底起至同
    年十月十三日中午十二時許止，先由真實姓名、年籍不詳綽號「小胖」之成年男
    子以電話告知己○○其手中有他人失竊之機車後，己○○即以每輛機車新台幣四
    千元之價格向「小胖」收購，成交後「小胖」並將機車騎至己○○位於高雄縣鳳
    山市○○○路一七０巷廿三號住處交付，而連續向「小胖」故買前揭失竊機車。
    又己○○於取得「小胖」交付之失竊機車後，即將失竊機車之引擎外殼卸下，將
    其另自機車店購得之同型號舊機車引擎外殼換貼至失竊機車上，而重新組裝使用
    。
二、己○○另於九十三年十月六日十八時許，騎乘其所有之車牌號碼ＭＶＳ－五二七
    號重型機車，搭載真實姓名、年籍不詳，名為「歐嘉盈」之成年男子，行經彰化
    縣員林鎮○○街二十五之五號前，二人竟意圖為自己不法之所有，並基於犯意之
    聯絡與行為之分擔，由己○○持其所有之自備鑰匙下手行竊，「歐嘉盈」在旁把
    風之方式，竊取庚○○所有停放於上址之車牌號碼ＸＫ五－二五０號重型機車（
    價值約三萬八千五百元），得手後，供為代步使用。嗣經警循線查悉己○○涉有
    前揭竊盜罪嫌，而向法院聲請搜索票，並於九十三年十月十四日十四時許，至其
    前開住處搜索，當場扣得車牌號碼ＳＸ二－０八五號失竊輕型機車一部及車牌號
    碼ＴＫ三－二０七號、ＺＤＮ－八八九號、ＴＪ八－一五三號、ＢＹ七－三二六
    號等失竊機車引擎車殼，始查悉上情。
三、案經被害人戊○○、庚○○訴由彰化縣警察局員林分局報請台灣彰化地方法院檢
    察署檢察官偵查起訴。
    理  由
一、右開故買贓物之事實，迭據被告己○○於警、偵訊中或本院審理時坦承不諱，而
    車牌號碼ＴＫ三－二０七號機車，車主為陳淑禎，於九十三年七月三十日十八時
    許，在台南市○區○○路二八０號前失竊，ＺＤＮ－八八九號機車，車主為陳秋
    鳳，於同年九月十六日二十一時許，在高雄市○○區○○里○○街二四九號前失
    竊，ＴＪ八－一五三號機車，車主為陳政雄，於同年九月十八日凌晨一時許，在
    台南市○區○○路一段一一一號失竊，ＳＸ二－０八五號機車，車主為戊○○，
    於同年十月十一日十九時許，在台南市○區○○路與武聖路口前失竊，ＢＹ七－
    三二六號機車，車主為陳淑君，於同年九月二日十五時許，在台南市○區○○路
    二段一七一號前失竊等情，並據被害人戊○○、證人丁○○（即被害人陳淑禎之
    父）、乙○○（即被害人陳淑君之父）、甲○○（即被害人陳秋鳳家屬）、丙○○（即被害人陳政雄家屬）等於警詢中指訴綦詳，被告明知上開機車為屬贓物，
    猶以低於市價甚多之價格購入，其有故買贓物之犯行，甚為明確。至被告於本院
    審理時雖供稱其故買贓車之目的乃在拆解零件，修理自己之機車云云，惟查，被
    告為警查獲後，於警詢中即已供稱「將失竊機車引擎及外殼拆卸後，再向機車店
    購買同型號舊機車（含車牌、行照），將該舊機車引擎換貼至所失竊車輛上，機
    車航所購買舊機車零件則拆掉丟棄」等語，且觀諸被告所故買之失竊機車，有輕
    型及重型之分，且廠牌不一，其間零件如何共用，已有可疑，再警方於搜索被告
    住處時，除查獲一部完整之失竊機車外，餘僅查獲失竊機車之引擎外殼，未查獲
    其他拆解之零件或車身，雖被告另辯稱拆解後之零件，沒有用的已遭其丟棄云云
    ，然觀現場所查獲之機車引擎外殼，對被告而言亦屬無用之物，被告何以不一併
    丟棄，是被告故買失竊機車之目的，自以其於警詢中所供較符常情，而可採信，
    附此敘明。此外，並有贓物認領保管單五紙、車輛失竊證明單四紙、車輛竊盜車
    牌失竊資料個別查詢報表－查詢車輛認可資料五紙、車籍作業系統－查詢認可資
    料五紙等附卷可稽，事證明確，被告故買贓物之犯行洵堪認定，應予依法論科。
二、又被告竊盜之事實，亦據其於本院審理時供承不諱，核與被害人庚○○於警詢中
    指訴失竊之情節相符，並有車輛竊盜車牌失竊資料個別查詢報表－查詢車輛認可
    資料及車籍作業系統－查詢認可資料各一紙、監視器翻拍照片十一幀等在卷足憑
    ，事證明確，被告竊盜犯行亦堪認定，應予依法論科。
三、核被告所為，係犯刑法第三百四十九條第二項之故買贓物罪、第三百二十條第一
    項之竊盜罪。被告就竊盜部分，與真實姓名、年籍不詳名為「歐嘉盈」之成年男
    子間，有犯意之聯絡及行為之分擔，為共同正犯。被告先後多次故買贓物之犯行
    ，時間緊接，顯係基於概括之犯意，觸犯構成要件相同之罪名，應依連續犯論以
    一罪，並加重其刑。被告所犯上開二罪，犯意各別，行為互殊，應予分論併罰。
    再查，被告前九十年十二月二十二日，因竊盜案件，經臺灣雲林地方法院判處有
    期徒刑五月確定，甫於九十一年二月二十二日易科罰金執行完畢，有臺灣彰化地
    方法院檢察署刑案資料查註紀錄表及台灣高等法院被告全國前案紀錄表在卷可參
    ，其受此有期徒刑執行完畢後，五年以內再犯本件有期徒刑以上之罪，各應依累
    犯規定，故買贓物部分遞加重其刑，竊盜部分則加重其刑。爰審酌被告前有多次
    竊盜前科，仍不知警惕，再度犯下本案，顯缺乏悔改之決心，暨其犯罪之動機、
    目的、手段、所竊取財物之價值及犯罪後之態度等一切情狀，各量處如主文所示
    之刑，並定應執行刑，以示懲儆。至警方於搜索同時，於被告住處查獲之工具一
    批（含活動扳手一支、固定扳手一支、螺絲扳手二支、Ｔ型扳手三支、Ｔ型起子
    二支、鉗子二支、固定鉗一支），被告自承係其拆解機車之工具，且無證據證明
    係供本件犯罪所用之物，自毋庸併為沒收之宣告。
據上論斷，應依刑事訴訟法第二百七十三條之一第一項、第二百九十九條第一項前段
，刑法第二十八條、第五十六條、第三百四十九條第二項、第三百二十條第一項、第
四十七條、第五十一條第五款，罰金罰鍰提高標準條例第一條前段，判決如主文。
本案經檢察官賴志盛到庭執行職務。
中　　　華　　　民　　　國　　　九十四　　年　　　一　　月　　　五　　　日
                                臺灣彰化地方法院刑事第二庭
                                    法      官  王義閔
右正本證明與原本無異。
如不服本判決，應於判決送達後十日內，向本院提出上訴狀( 須附繕本 )。
                                      法院書記官  詹國立
中　　　華　　　民　　　國　　　九十四　　年　　　一　　月　　　五　　　日
